【裁判字號】    97,上訴,608
【裁判日期】    970610
【裁判案由】    違反毒品危害防制條例等
【裁判全文】
臺灣高等法院高雄分院刑事判決         97年度上訴字第608號
上  訴  人
即  被  告  甲○○
                    （臺灣高雄第二監獄執行中）
選任辯護人  鄭國安律師
            吳麗珠律師
            蘇佰陞律師
上  訴  人
即  被  告  丙○○
選任辯護人  程高雄律師
上列上訴人因違反毒品危害防制條例等案件，不服臺灣高雄地方
法院96年度訴字第1905號中華民國96年11月6 日第一審判決（起
訴案號：臺灣高雄地方法院檢察署95年度偵字第32474 號、96年
度偵字第2621、5473、13189 號），提起上訴，本院判決如下：
    主  文
上訴駁回。
    事  實
一、甲○○（綽號白毛）前於民國87年間因毒品案件，經本院89
    年度上更二字第638 號判決有期徒刑7 年6 月確定，於95年
    2 月13日假釋付保護管束期滿視為執行完畢，仍不知悔改：
(一)、明知海洛因係毒品危害防制條例第2 條第2 項第1 款所列之
    第一級毒品，不得販賣或持有，仍基於販賣第一級毒品海洛
    因營利之犯意，於95年6 月間某日，在友人沈月珠位於台中
    縣豐原市○○○路○ 段127 號2 樓住處，因在場友人李建德
    毒癮發作，甲○○以新台幣（下同）5 千元之代價，當場販
    賣等值之海洛因予李建德施用，因而取得販賣毒品所得5 千
    元（未扣案）。
(二)、明知去甲麻黃鹼（學名為Phenylpropanolamine ，下稱去甲
    麻黃鹼）係毒品危害防制條例第2 條第2 項第4 款所列之第
    四級毒品先驅原料，不得販賣，仍基於販賣第四級毒品去甲
    麻黃鹼營利之犯意，於95年10月29日以其所使用之手機門號
    0000000000號（非甲○○申辦之門號）與張美玉使用之手機
    門號0000000000號聯絡販賣事宜，且意圖為自己不法之所有
    而基於詐取財物之故意，對張美玉佯稱欲販賣給伊之毒品係
    屬第二級毒品甲基安非他命，雙方約定販賣交易時、地後，
    甲○○隨於同日18時許，騎乘車號BMC-070 機車前往台中市
    ○○路16號「阿羅哈客運站」前與張美玉會合，並於附近地
    點將去甲麻黃鹼1 包交付予張美玉，張美玉不察因而陷於錯
    誤交付欲買甲基安非他命之價金5 千元予甲○○，甲○○因
    而取得販賣第四級毒品所得5 千元（未扣案）。張美玉則於
    同（29）日18時30分許，為警在上址「阿羅哈客運站」前查
    獲（張美玉持有第四級毒品部分，業據臺灣臺中地方法院檢
    察署95年度偵字第25388 號為不起訴處分），並扣得張美玉
    使用之手機1 支（含門號0000000000晶片卡1 片）、去甲麻
    黃鹼1 包（驗前含袋重量1.565 公克，驗後含袋重量1.561
    公克）。
(三)、嗣於96年1 月4 日警方持法院搜索票，搜索李建德住處房間
    查獲海洛因毒品等物，並向警陳述上情，警方因而循線於96
    年1 月15日23時30分許，在台中市○○路○段256 巷3 之73
    號前拘提甲○○，並扣押甲○○所有供其原搭配上開門號00
    00000000號（即上述時間與張美玉連絡）之手機1 支（序號
    ：000000000000000號）。
二、丙○○（綽號詹仔，曾因過失致死案件經法院判處有期徒刑
    6 月確定，於90年10月16日易科罰金執行完畢，不構成累犯
    ）明知甲基安非他命係毒品危害防制條例第2 條第2 項第2
    款所列之第二級毒品，不得轉讓或持有，仍各基於轉讓第二
    級毒品甲基安非他命之犯意：
(一)、於95年11月底或12月初許，在其位於高雄市○○區○○路34
    2 號15樓之1 住處，無償提供少量甲基安非他命（約值2 千
    至3 千元）予甲○○無償施用1 次。
(二)、於95年12月7 日15、16時許，亦在上開住處，無償提供少量
    安非他命（連同上次合計未達10公克）予乙○○及甲○○無
    償施用1 次。
(三)、嗣於95年12月8 日17時許，警方持法院搜索票在丙○○上開
    住處查獲丙○○、乙○○，並據乙○○陳述上情而查獲。
三、案經內政部海岸巡防署彰化機動查緝隊、台中縣政府警察局
    豐原分局、高雄市政府警察局苓雅分局移送臺灣高雄地方法
    院檢察署檢察官偵查起訴。
    理  由
一、證據能力：
(一)、證人李建德警詢陳述關於其曾向被告甲○○購買第一級毒品
    海洛因等過程部分，因與其嗣於原審證述不符，而其先前警
    詢陳述較近於案發時間，且經原審當庭勘驗警詢錄音帶核與
    警詢筆錄記載大致相符（見原審卷第223 、224 頁），並據
    證人即警員羅添慧於原審具結證述（見原審卷第212-214 頁
    ），則證人李建德警詢陳述回答流利清晰，並無意思不清之
    情形，且較無受外力人情之干擾，又無其他證據可認有何非
    出於自由意志陳述之情形，足認上開警詢陳述有較可信之特
    別情況，且為證明本件被告犯罪事實存否所必要，依刑事訴
    訟法第159 條之2 規定，有證據能力。
(二)、證人張美玉警詢陳述，係其與被告甲○○交易完成後即遭埋
    伏員警查獲，有卷附蒐證照片足佐（見警4 卷第26-28 頁）
    ，又其警詢陳述核與其於警詢當日向檢察官具結陳述相符，
    又無證據足認警方人員有何不正方式取供情形，而證人張美
    玉於原審因所在不明而經傳喚、拘提均未到庭（見原審卷第
    184 、279 頁），足認有可信之特別情況，且為證明犯罪事
    實之存否所必要，依刑事訴訟法第159 條之3 第3 款規定，
    認其警詢陳述有證據能力。
(三)、證人沈月珠警詢陳述，其性質雖屬傳聞證據，惟上開警詢筆
    錄內容，業經本院審理時予以提示並告以要旨，且經檢察官
    及被告表示意見，當事人或辯護人已知上述筆錄乃傳聞證據
    ，且均未於言詞辯論終結前對該等筆錄內容異議，且本院審
    酌上開筆錄作成時，較無人情施壓或干擾，亦無不當取供之
    情形，認為以之作為本案之證據亦屬適當，依刑事訴訟法第
    159 條之5 第1 項規定，自得為證據。
(四)、證人張美玉、甲○○、乙○○於偵查中經具結之陳述，並未
    曾提及檢察官在偵查時有不法取供之情形，且亦無證據足以
    證明證人上開陳述有顯不可信之情況，而證人張美玉經原審
    傳、拘未到庭（如前所述），另被告及其辯護人復未再聲請
    詰問證人甲○○、乙○○等，足可認定業已保障被告詰問權
    ，依刑事訴訟法第159 條之1 第2 項規定，均得為證據。
(五)、卷附中山醫學大學附設醫院96年1 月25日尿液檢驗報告（被
    告甲○○）、和信電訊公司門號（0000000000號）客戶資料
    ，固均屬書面之傳聞證據，然檢察官、被告、辯護人已於本
    院審理調查上開證據時，就此證據能力均表示無意見，且本
    院認為以之作為本件論証之證據，均與待證事實具有關聯性
    ，作為本案之證據亦屬適當，依刑事訴訟法第159 條之5 第
    1 項規定，自得為證據。
(六)、本件監聽錄音係偵查犯罪機關依法定程序實施監聽所得（參
    卷附通訊監察書），而監聽錄音譯文，雖為偵查犯罪機關單
    方面製作，但業已踐行調查證據之程序，自得採為認定犯罪
    事實之基礎（最高法院93年度台上字第6510號判決要旨足參
    ），則本件卷附監聽錄音譯文，自有證據能力。
(七)、按鑑定人由審判長、受命法官或檢察官就下列之人選任1 人
    或數人充之：(一)就鑑定事項有特別知識經驗者。(二)經政府機
    關委任有鑑定職務者；鑑定之經過及其結果，應命鑑定人以
    言詞或書面報告；法院或檢察官得囑託醫院、學校或其他相
    當之機關、團體為鑑定，或審查他人之鑑定，並準用第203
    條至第206 條之1 規定，刑事訴訟法第198 條、第206 條第
    1 項、第208 條第1 項分別定有明文。本件卷附行政院衛生
    署管制藥品管理局第0000000000號鑑定書，係檢察官委請鑑
    定，依據上開規定，為刑事訴訟法第159 條第1 項規定之例
    外情形，應有證據能力。
二、上訴人即被告甲○○部分：
(一)、被告甲○○否認上開販賣第一級犯行，辯稱：伊沒有販賣海
    洛因予李建德，李建德於到案之初於警局、偵查，所為證詞
    不實在，因李建德當時毒癮發作云云。然查：
 1、被告甲○○透過台中沈月珠介紹認識李建德，李建德、甲○○於95年6 月間某日，均至沈月珠台中豐原住處時，適李建
    德毒癮發作之際，甲○○以5 千元之代價，販賣海洛因予李
    建德1 次之事實，業經證人李建德於警詢陳述明確（警卷
    第43、44頁），又經原審當庭勘驗警詢錄音帶核與警詢筆錄
    記載大致相符（見原審卷第223 、224 頁），並據證人即警
    員羅添慧於原審具結證述（見原審卷第212-214 頁），則證
    人李建德警詢陳述回答流利清晰，並無意思不清之情形，被
    告所辯「李建德警詢時毒癮發作」，顯與事實不合。
 2、證人沈月珠於警詢陳稱：「伊認識李建德，他是伊高中同學
    之弟弟；伊有1 次在台中豐原住家，介紹李建德與綽號白毛
    甲○○認識，他們2 人有互留電話等語」（見2621號偵卷第
    216-217 頁），並於原審證稱：「伊有次至桃園找該高中同
    學，剛好李建德在場，伊讓李建德載回豐原住處，剛好甲○○打電話給伊，3 人就在伊豐原住處見面」等語（原審卷第
    217 、220 頁），則證人李建德確與被告甲○○，有在沈月
    珠住處見面之事實，復參以被告甲○○於原審供承：「伊在
    朋友沈月珠家裡見過李建德1 次，李建德毒癮發作，一直問
    伊是否有朋友有海洛因；後來李建德有解毒癮，比較不會那
    麼難過，李建德是在沈月珠套房房間內施打」（原審卷第26
    1 、262 頁）等情，足見證人李建德確有在上開沈月珠住處
    購買海洛因當場施用之事實。
 3、被告甲○○於原審所辯：「李建德在沈月珠家中毒癮發作，
    伊應李建德之要求，聯絡友人鄭凱生至沈月珠住處，伊未看
    到鄭凱生交付海洛因予李建德，但當時李建德確有解癮，鄭
    凱生應該有拿海洛因予李建德」（原審卷第260 、261 頁）
    ，固與證人李建德於原審改口所證：「在沈月珠家裡毒癮發
    作，剛好甲○○的朋友來，就向甲○○的朋友買毒品」（原
    審卷第161 、221 頁）等情相符，惟證人沈月珠於原審證述
    ：「李建德與甲○○在伊家中見面，除彼等3 人外，並無其
    他人」等語明確（原審卷第218 頁），則何來有被告甲○○
    友人鄭凱生前往沈月珠住處並販毒給李建德之事實，又證人
    李建德於警詢業已陳明上開其經沈月珠介紹認識甲○○，並
    向甲○○購買海洛因等情明確，則證人李建德嗣於原審改證
    上情，顯係附合被告甲○○所辯之迴護之詞，顯不足採。至
    於證人沈月珠於原審所證：「伊在家裡沒有看過甲○○拿海
    洛因給李建德施用，他們2 人只在伊家裡碰面1 次，互留電
    話而已」等語（原審卷第217 頁），則屬證人個人就其所目
    擊時段之陳述，尚難作為有利於被告之認定。另證人李建德
    因施用第一級毒品案件，曾經原審96年度毒聲字第21號、第
    280 號裁定送觀察勒戒、強制戒治確定，有台灣高等法院被
    告前案紀錄表、原審法院裁定書在卷足參，足徵被告甲○○
    於上開時、地，販賣毒品海洛因予證人李建德1 次犯行，堪
    認屬實。
(二)、被告甲○○否認上開販賣第四級毒品及詐欺等犯行，辯稱：
    伊交給張美玉之去甲麻黃鹼，係其2 人合資購買，非伊販賣
    給張美玉，伊亦無詐欺之意云云。惟查：
 1、被告甲○○於上開時、地，以5 千元將去甲麻黃鹼1 包，偽
    稱係甲基安非他命販賣予張美玉等事實，業經證人張美玉於
    警詢陳明在卷（見警卷第20頁），再於偵查具結證述：「
    伊在台北打白毛門號0000000000號詢問有無毒品，約定要拿
    5 千元毒品安非他命，約在台中阿羅哈客運站旁，他自稱白
    毛，伊坐上他摩托車，騎50公尺，他拿1 包香煙給伊，說毒
    品在裡面，伊就拿錢給他」等語明確（見25388 號偵卷第8
    、9 頁），並有交易現場照片（見警卷第26-28 頁），及
    扣得張美玉使用之手機1 支（含門號0000000000號晶片卡1
    片）、張美玉買得之去甲麻黃鹼1 包（驗前含袋重量1.565
    公克，驗後含袋重量1.561 公克）足憑，另有扣押被告甲○○所有供其搭配上開門號0000000000號（即與張美玉連絡）
    之手機1 支（序號：000000000000000 號，見警卷第5 頁
    ）。
 2、證人張美玉自被告甲○○買得如附表一編號2 之白色透明結
    晶1 包（含袋驗前重量1.565 公克，驗後重量1.561 公克）
    ，送檢驗結果為第四級毒品先驅原料去甲麻黃鹼，並非第二
    級毒品安非他命，有行政院衛生署管制藥品管理局第000000
    0000號鑑定書1 份在卷足憑（25388 號偵卷第26頁）。又被
    告甲○○曾施用毒品甲基安非他命，其採集之尿液呈甲基安
    非他命陽性反應，有警方委託鑑驗尿液代號與真實姓名對照
    表、中山醫學大學附設醫院96年1 月25日尿液檢驗報告各1
    份可按（2621號偵卷第74、75頁），則被告甲○○自能判斷
    交付給張美玉之物，並非甲基安非他命，被告甲○○於原審
    所辯「係除臭劑」云云，委無可信，且於本院改辯「其與張
    美玉合資購買」云云（見本院卷第136 頁），亦與證人張美
    玉上開證詞不符，益見被告甲○○所供前後不一，更難採信
    。是被告甲○○確以第四級毒品去甲麻黃鹼，偽稱係甲基安
    非他命而販售，致證人張美玉陷於錯誤而交付價款5 千元等
    犯行，亦堪認定。
(三)、綜上所述，被告甲○○所犯上開販賣第一、四級毒品等犯行
    明確，則被告甲○○於本院聲請再傳訊證人李建德、張美玉
    （見本院卷第73、139 頁），因此部分待證事實業已明確，
    如前所述，依據刑事訴訟法第163 條之2 第2 項第3 款規定
    ，本院認為此調查證據之聲請為不必要，附此敘明。
三、上訴人即被告丙○○部分：
(一)、訊據被告丙○○否認上開犯行，辯稱：伊沒有轉讓第二級毒
    品甲基安非他命2 次予甲○○、乙○○施用，甲○○在伊家
    第2 次施用之毒品，是甲○○之前施用後留下之毒品，並非
    再由伊提供云云。惟被告丙○○於95年11月底或12月初某日
    ，在其「崇德路住處」，無償提供甲基安非他命（約值2 千
    至3 千元）予甲○○施用1 次；另於95年12月7 日15、16時
    許，在「崇德路住處」，無償提供甲基安非他命供乙○○及
    甲○○施用1 次（連同上次合計未達10公克）之事實，業經
    證人甲○○、乙○○於偵查（見2621號偵卷第31-33 頁、
    9388 號 偵卷第11-12 頁）、證人甲○○於原審（原審卷第
    165 頁）指證明確。
(二)、證人甲○○有施用二級毒品甲基安非他命之事實（如前所述
    ），另乙○○因施用第二級毒品甲基安非他命，亦經原審法
    院95年度毒聲字第1992號裁定送觀察勒戒後，認無繼續施用
    傾向，於96年1 月26日執行完畢釋放，並經檢察官以95年度
    毒偵字第9388號為不起訴處分確定在案，有臺灣高等法院被
    告前案紀錄表在卷足參。
(三)、證人甲○○於原審雖證：「丙○○第2 次拿給伊施用之安非
    他命，是伊第1 次在那邊施用剩下的；那毒品是不是丙○○
    的，伊不清楚」等語（原審卷第165 反面、166 頁），惟此
    顯與證人甲○○前於偵查中所證：「（丙○○稱當天〈95年
    12月7 日〉給你施用之安非他命是之前他拿給你施用留下來
    的？）伊不知道，之前他也有拿給伊施用過，時間是95年11
    月底或12月初，他拿少量給伊施用，所以丙○○共拿過2 次
    安非他命給伊施用」（見2621號偵卷第33頁）等情不一。且
    證人乙○○於偵查證稱：在丙○○「崇德路住處」查獲前，
    被告丙○○有拿給伊試用安非他命，看品質如何等語（見93
    88號偵卷第12頁），亦未提及所施用毒品係上次甲○○施用
    剩餘者；又參以毒品價格高昂，對照其等未約定何時地再為
    施用、亦未約定下次乙○○會一起施用等情衡之，則證人甲○○此部份證詞顯違事理。足認被告丙○○所辯上情，即無
    可採，被告丙○○確有無償提供甲基安非他命第1 次予證人
    甲○○施用，第2 次予證人乙○○、甲○○施用等轉讓第二
    級毒品等犯行，事證明確，堪以認定。
四、論罪部分：
(一)、按海洛因、（甲基）安非他命、去甲麻黃鹼，分別為毒品危
    害防制條例第2 條第2 項第1 、2 、4 款，依其成癮性、濫
    用性及對社會危害性所分級管制之第一、二、四級毒品。核
    被告甲○○販賣第一級毒品海洛因予李建德1 次，以第四級
    毒品去甲麻黃鹼偽稱係第二級毒品安非他命販賣予張美玉並
    詐得款項1 次所為，係犯毒品危害防制條例第4 條第1 項之
    販賣第一級毒品罪、同上條例第4 條第4 項之販賣第四級毒
    品罪、刑法第339 條第1 項之詐欺取財罪。被告丙○○先後
    轉讓毒品甲基安非他命予甲○○1 次、轉讓予乙○○及甲○○1 次所為，係各犯同上條例第8 條第2 項之轉讓第二級毒
    品罪。
(二)、被告甲○○就事實一(二)犯行，係以一行為觸犯販賣第四級毒
    品、詐欺2 罪，為想像競合犯，依刑法第55條前段規定，從
    一重之販賣第四級毒品罪處斷。且被告甲○○所犯販賣第一
    級毒品、販賣第四級毒品2 罪，犯意各別、構成要件有異，
    應分論併罰。
(三)、被告丙○○就事實二(二)犯行，係同時接續轉讓予甲○○、乙○○2 人，應僅論以轉讓第二級毒品之一罪。被告丙○○先
    後轉讓甲基安非他命共2 次，時間有異、犯意各別，應分論
    併罰。檢察官以被告丙○○多次轉讓甲基安非他命犯行，時
    間密接，反覆實施同一犯行為，為集合犯，均僅論以一罪等
    語，尚有未合。
(四)、被告甲○○有如事實欄所示之前科紀錄，有台灣高等法院被
    告前案紀錄表各1 份在卷足參，被告甲○○於前案有期徒刑
    執行完畢後，5 年以內再故意犯本件有期徒刑以上之上開二
    罪，其中被告甲○○犯販賣第一級毒品罪部分，被告行為後
    關於刑法第47條第1 項累犯規定，業已修正為「以故意再犯
    有期徒刑以上之罪者為限」，並於95年7 月1 日生效施行，
    則修正後之此部分累犯範圍已有所減縮，當屬科刑規範事項
    之變更（最高法院96年度台上字第4923號判決要旨參照），
    自屬法律有變更，經比較新、舊法律結果，以修正後新法較
    有利於被告，依刑法第2 條第1 項但書規定，應適用較有利
    於被告之裁判時法即修正後刑法第47條第1 項規定論以累犯
    ，並加重其刑；另就被告販賣第四級毒品罪部分，應依修正
    後刑法第47條第1 項之規定，論以累犯，並加重其刑。
(五)、被告甲○○販賣第一級毒品海洛因僅1 次，販毒所得5 千元
    非鉅，以海洛因市價高昂衡之，其所販賣之數量尚微，且查
    獲其販賣之對象僅李建德1 人，並非多數，復無查獲帳冊、
    電子磅秤等職業工具扣案，則被告甲○○並非以販賣毒品海
    洛因為謀生職業之大、中盤商可比，而依其所犯毒品危害防
    制條例第4 條第1 項之法定主刑之刑度為「處死刑、無期徒
    刑」觀之，對照本件尚屬單純之犯罪情狀，在客觀上足以引
    起一般同情，認為即予宣告法定最低度刑期，猶嫌過重，爰
    依刑法第59條規定，予以酌減其刑，且依修正前第64條第2
    項、第65條第2 項規定，減輕後法定主刑之刑度為「處無期
    徒刑或15年以下12年以上有期徒刑、或有期徒刑7 年以上有
    期徒刑」，而被告甲○○刑有上開加重、減輕事由，依法先
    加後減之（法定本刑為死刑、無期徒刑部分，不得加重），
    併予敘明。
五、原判決關於被告甲○○、丙○○所為上開犯行，因認其2 人
    罪證明確，而適用毒品危害防制條例第4 條第1 項、第4 項
    、第8 條第2 項、第19條第1 項，刑法第2 條第1 項、第11
    條、第339 條第1 項、第55條、第47條第1 項、第59條、第
    51條第5 款、第8 款，修正前刑法第64條第2 項、第65條第
    2 項，中華民國九十六年罪犯減刑條例第2 條第1 項第3 款
    、第7 條、第10條第1 項等規定，並審酌被告甲○○於前案
    受有期徒刑執行完畢後，仍未思警惕，為牟私利而販賣第一
    級毒品海洛因、第四級毒品去甲麻黃鹼，並詐騙張美玉款項
    ，又被告丙○○擅自轉讓第二級毒品甲基安非他命予他人，
    違反我國法律反毒、禁毒之政策，影響社會安全秩序甚鉅，
    更荼毒國人之身心健康，且被告甲○○販賣海洛因1 次、販
    賣去甲麻黃鹼1 次，得款共1 萬元，兼有詐欺犯行，惡性較
    重；被告丙○○轉讓甲基安非他命共2 次，惡性非重，被告
    2 人犯後否認犯行之態度等一切情狀，各量處「被告甲○○
    販賣第一級毒品罪，處有期徒刑9 年；販賣第四級毒品罪，
    處有期徒刑3 年2 月。被告丙○○轉讓第二級毒品罪共2 罪
    ，各處有期徒刑10月」，並敘明：
(一)、被告丙○○上開2 罪時間，係在96年4 月24日以前，合於中
    華民國96年罪犯減刑條例所定之減刑條件，應各予減刑二分
    之一，各為有期徒刑5 月。並依法各定其應執行之刑為被告
    甲○○應執行有期徒刑12年，丙○○應執行有期徒刑9 月。
    另被告甲○○所犯販賣第一級、第四級毒品罪之犯罪性質，
    嚴重侵害國家及社會法益，認有禠奪公權之必要，併予宣告
    各禠奪公權8 年、2 年，並應執行最長期之禠奪公權8 年。
    又被告甲○○所犯2 罪之宣告刑度均逾1 年6 個月，依該減
    刑條例第3 條第1 項第7 款規定，不合於減刑條件。
(二)、被告甲○○於事實一(一)販賣海洛因予李建德1 次，得款5 千
    元，於事實一(二)販賣去甲麻黃鹼予張美玉1 次，所得5 千元
    ，以上合計1 萬元，均未扣案，係被告甲○○犯毒品危害防
    制條例第4 條第1 項、第4 項之販賣第一、四級毒品罪所得
    之財物，依同條例第19條第1 項規定，併應宣告均沒收，如
    全部或一部不能沒收時，以被告甲○○財產抵償之。
(三)、扣案原搭配0000000000門號而由被告甲○○持用之手機1 支
    （序號：000000000000000） 係被告甲○○所有供聯絡販賣
    第四級毒品所用之工具（如前所述），應依毒品危害防制條
    例第19條第1 項之規定沒收。至於扣案如附表一編號2 所示
    之白色結晶1 包（含袋驗前重量1.565 公克，驗後重量1.56
    1 公克），經送檢驗結果確為第四級毒品先驅原料去甲麻黃
    鹼，係張美玉自被告甲○○處買得，而附表一編號1 所示之
    手機1 支（含門號0000000000號晶片卡1 片），均屬張美玉
    所有之物，而張美玉並非本案被告，另未扣案之被告甲○○
    販毒所用門號0000000000晶片卡1 片，因門號申請人為李玉
    盆（見2621號偵卷第173 頁之和信電訊公司門號客戶資料）
    ，亦非屬被告所有之物，均無庸為沒收之宣告。
(四)、被告甲○○被訴另販賣第一級毒品2 次，不另為無罪諭知部
    分：
 1、公訴意旨另以：被告甲○○除上開論罪販賣海洛因1 次外，
    再基於販賣第一級毒品之犯意，於95年6 月間某日，在台中
    沈月珠住處，另以5 千元之代價，販賣海洛因予李建德1 次
    ；並於數日後再於同年6 月某日，在高雄市國道1 號高速公
    路九如路交流道，以5 千元之代價，販賣海洛因予李建德1
    次（共2 次），因認被告甲○○此部分亦涉犯毒品危害防制
    條例第4 條第1 項之販賣第一級毒品罪嫌等語。
 2、公訴人認被告甲○○涉有此部分犯行，係以被告甲○○供述
    認識李建德，及證人李建德於警、偵，及證人沈月珠於警詢
    之證述等情為據。然訊據被告甲○○否認有此部分販賣第一
    級毒品犯行，辯稱：伊沒有這2 次販賣海洛因予李建德之犯
    行，伊只有在沈月珠家裡見過李建德1 次，那次就是李建德
    身體不舒服那次等語。
 3、經查證人李建德雖於警詢證述：被告甲○○有上開販賣海洛
    因2 次犯行等語，惟證人沈月珠於原審證稱：伊有與甲○○
    、李建德在伊豐原住處見面，只有那1 次，後來就沒再見面
    ；伊沒有與李建德至高雄市○○路○○道等語明確（見原審
    卷第218 、219 、220 頁），是證人李建德上開證詞，並無
    其他積極證據可供佐證。且就此部分並未查獲有關被告甲○○販賣予李建德之毒品海洛因，亦無李建德使用門號000000
    0000號、0000000000號與甲○○使用門號0000000000號通聯
    之譯文可資比對，而李建德上開門號與被告甲○○使用門號
    0000000000號通訊監察譯文內，甲○○僅提及「水果」、「
    在郵局匯款給你，前天2 萬元... 就是將車子賣掉」等語，
    無法逕認係甲○○與李建德交易毒品海洛因之內容。此部分
    公訴人以被告甲○○此部分涉犯上開罪嫌，所憑證據，尚未
    達通常一般人均不致有所懷疑，而得以確信其確有犯罪之程
    度。復查無其他積極證據足認被告有何此部分指訴之犯行，
    是就此部分尚不能證明被告甲○○犯罪，惟檢察官亦認被告
    甲○○此部分犯行與其上開論罪（販賣第一級毒品海洛因1
    次）部分，有集合犯之實質上一罪關係，不另為無罪之諭知
    。
六、經核原判決關於上開部分之認事用法並無不當，量刑亦屬適
    當。被告2 人仍執前詞否認犯罪提起上訴，均無理由，應予
    駁回。
七、原判決關於被告甲○○、丙○○、乙○○被訴幫助製造第二
    級毒品未遂、幫助販賣第四級毒品部分，均經原審判決無罪
    確定；又同案被告乙○○上訴部分，業經本院於97年5月1日
    判決「上訴駁回」在案，附此敘明。
據上論斷，應依刑事訴訟法第368條，判決如主文。
本案經檢察官方娜蓉到庭執行職務。
中    華    民    國    97    年    6     月    10    日
               刑事第一庭   審判長法  官  郭雅美
                                  法  官  莊崑山
                                  法  官  張意聰
以上正本證明與原本無異。
如不服本判決應於收受本判決後10日內向本院提出上訴書狀，其
未敘述上訴理由者，並得於提起上訴後10日內向本院補提理由書
狀（均須按他造當事人之人數附繕本）「切勿逕送上級法院」。
中    華    民    國    97    年    6     月    10    日
                                  書記官  陳金
附錄本判決論罪之法條：
毒品危害防制條例第4條第1項、第4項
製造、運輸、販賣第一級毒品者，處死刑或無期徒刑；處無期徒
刑者，得併科新臺幣1 千萬元以下罰金。
製造、運輸、販賣第四級毒品者，處3年以上10年以下有期徒刑
，得併科新臺幣300 萬元以下罰金。
毒品危害防制條例第8條
轉讓第二級毒品者，處6月以上5年以下有期徒刑，得併科新臺幣
70萬元以下罰金。
刑法第339條第1項
意圖為自己或第三人不法之所有，以詐術使人將本人或第三人之
物交付者，處5 年以下有期徒刑、拘役或科或併科1 千元以下罰
金。


司法院資訊處製作；財團法人民間司法改革基金會備份。
